【裁判字號】    97,訴,3107
【裁判日期】    970806
【裁判案由】    搶奪
【裁判全文】
臺灣板橋地方法院刑事判決              97年度訴字第3107號
公  訴  人  臺灣板橋地方法院檢察署檢察官
被      告  甲○○
                    (
上列被告因搶奪等案件，經檢察官提起公訴（97年度偵字第1670
8 號），被告於準備程序中對被訴之事實為有罪陳述，本院合議
庭裁定由受命法官獨任行簡式審判程序，並判決如下：
    主  文
甲○○意圖為自己不法之所有，而搶奪他人之動產，累犯，處有
期徒刑玖月，扣案安全帽壹個沒收；又意圖為自己不法之所有，
而搶奪他人之動產，累犯，處有期徒刑壹年，扣案安全帽壹個沒
收。應執行有期徒刑壹年陸月，扣案安全帽壹個沒收。
    事  實
一、甲○○前於民國九十三年間因搶奪等案件，經本院以九十三
    年度訴字第九二五號判處有期徒刑一年確定，於九十四年四
    月三十日縮刑期滿執行完畢。又於九十五年間因竊盜案件，
    經本院以九十五年度簡字第四八一號判處拘役五十五日確定
    ；復因連續搶奪案件，經本院以九十五年度訴字第九三四號
    判處有期徒刑一年十月確定，與前開竊盜案件接續執行後，
    於九十七年一月三十日縮短刑期假釋出監，至九十七年三月
    二十日假釋期滿未經撤銷，以已執行完畢論（以上均構成累
    犯）。猶不知悔改，因身體病痛，致無法工作而缺錢花用，
    竟意圖為自己不法之所有，於下列時地為搶奪之行為：
(一)甲○○於九十七年五月二十九日晚間九時五十五分許，騎乘
    銀色之車號ＮＷ８－７９３號重型機車，行經臺北縣板橋市
    ○○路一三七巷口右轉陽明街時，見乙○○左肩背著背包一
    只，獨自一人行走在路旁，認有機可趁，即騎乘上開機車至
    乙○○背後，乘其不及防備，下手搶奪其背包（內有身分證
    、合作金庫銀行提款卡各一枚、手機一支及現金新台幣〔下
    同〕一千七百元等物），甲○○得手後，隨即騎乘機車逃離
    現場，嗣取出背包內上開現金供己花用，而將其餘強奪之物
    件丟棄在不詳地點。
(二)甲○○另於翌日（即九十七年五月三十日）下午五時五十分
    許，騎乘上述車號ＮＷ８－７９３號重型機車，行經臺北縣
    板橋市○○街十二號前，見丙○○右肩背著背包與其夫馬記
    成行走在路旁，認有機可趁，騎乘上開機車至丙○○背後，
    乘其不及防備，下手拉扯搶奪其背包（內有健保卡一枚、手
    機一支、遙控器、鑰匙及現金一千元等物），並致丙○○跌
    倒，使其右膝蓋受有擦傷之傷害（丙○○受傷部分，並未提
    出告訴），甲○○得手後，即騎乘機車逃離現場，並取出背
    包內上開現金供己花用，而將其餘強奪之物件丟棄在不詳地
    點。嗣警方依路人提供搶嫌騎乘機車之車牌號碼後三碼數字
    「７９３」，並經調閱板橋市○○街十二號附近之現場監視
    器錄影畫面後，查悉甲○○所犯前揭(二)搶奪丙○○財物之犯
    行，並循線於翌日晚間七時五十分許在板橋市○○路三二五
    巷三弄十一號二住處查獲甲○○，並扣得其上開(一)、(二)各次
    搶奪財物時所戴之安全帽一個及搶奪丙○○時所穿之白色T
    恤一件，而甲○○在未被有偵查犯罪職權之機關或公務員查
    知其為前揭(一)所示搶奪犯行之犯人前，其於第二次警詢時主
    動向臺北縣政府警察局板橋分局承辦之警員坦承前揭(一)所示
    搶奪犯行，並接受裁判。
二、案經臺北縣政府警察局板橋分局報請臺灣板橋地方法院檢察
    署檢察官偵查起訴。
    理  由
一、訊據被告甲○○於上揭時地，先後搶奪被害人乙○○、丙○○二人之背包等事實，於警詢、偵查及本院審理中均供承不
    諱，核與證人即被害人乙○○、丙○○於警詢、偵查中證述
    ，及證人馬記成於偵查中證述情節相符，並有如事實欄一(一)
    、(二)所示搶奪現場路口監視器翻拍照片共九幀在卷可稽，復
    有被告上開二次搶奪財物時所戴之安全帽一個及搶奪丙○○
    時所穿之白色T 恤一件扣案可資佐證。本案事證明確，被告
    上開事實欄一(一)、(二)所示搶奪犯行均堪認定，依法論科。
二、核被告如事實欄一(一)、(二)所為，均係犯刑法第三百二十五條
    第一項之搶奪罪。又被告上述二次搶奪犯行，犯意各別，行
    為不同，應予分論併罰。查被告前有事實欄一所載之有期徒
    刑執行完畢紀錄，有臺灣高等法院被告前案紀錄表在卷可按
    ，其受有期徒刑之執行完畢五年以內，故意再犯本件有期徒
    刑以上刑之二罪，均為累犯，應依法加重其刑。又被告如事
    實欄一(一)所示之搶奪行為發生後，在未被有偵查犯罪職權之
    機關或公務員查知其為上揭事實欄一(一)之犯人前，其於事實
    欄所載經警查獲後，於第二次警詢時，主動向臺北縣政府警
    察局板橋分局承辦警員坦承上開事實欄一(一)所示搶奪犯行，
    並接受裁判等情，業據被告於警詢及本院審理中供明在卷，
    核與被告警詢調查筆錄所載情節相合，且證人乙○○於九十
    七年五月二十九日晚間十時許至警局報案時並未明確指出搶
    嫌之身分、姓名或樣貌，此觀之偵查卷附新海派出所受理各
    類案件紀錄表及證人乙○○警詢第一次調查筆錄之記載自明
    ，復徵之偵查卷附事實欄一(一)所示搶奪現場路口監視器翻拍
    照片，亦未能清楚看見搶嫌之樣貌及其所騎機車之車號等情
    ，堪信被告上開供述與事實相符，是被告所犯如事實欄一(一)
    所示之搶奪犯行，符合自首之要件，爰依刑法第六十二條前
    段之規定減輕其刑，並就此部分搶奪犯行，依法先加後減之
    。爰審酌被告前有搶奪前案紀錄，素行不佳，及其犯罪之動
    機、目的、手段、各該被害人所生損害，被告所得利益、其
    國中肄業之智識程度（見警詢筆錄），暨犯罪後坦承犯行之
    態度等一切情狀，各量處如主文所示之刑，並定其應執行之
    刑，以資懲儆。
三、本件扣案之安全帽一個，係被告所有供其犯事實欄一(一)、(二)
    所示強奪犯行時所用之物，業據被告於審理中供明在卷，爰
    依刑法第三十八條第一項第二款規定宣告沒收之；至被告搶
    奪被害人丙○○時所穿之白色T 恤一件，本有其適當之用途
    ，非僅用以供本案犯罪所用之物，爰不予宣告沒收，附此敘
    明。
應依刑事訴訟法第二百七十三條之一第一項、第二百九十九條第
一項前段，刑法第三百二十五條第一項、第四十七條第一項、第
六十二條前段、第五十一條第五款、第三十八條第一項第二款，
判決如主文。
本案經檢察官鄭潔如到庭執行職務。
中    華    民    國    97    年    8     月    6     日
                  刑事第十六庭  法  官  楊 志 雄
以上正本證明與原本無異
如不服本判決應於送達後10日內向本院提出上訴狀
                                書記官  陳 春 銘
中    華    民    國    97    年    8     月    6     日
附錄本案論罪科刑法條全文：
刑法第325條第1項
意圖為自己或第三人不法之所有，而搶奪他人之動產者，處6月
以上、5年以下有期徒刑。


司法院資訊處製作；財團法人民間司法改革基金會備份。
